# 未分配利润其他增加

提问人：pangniu8 时间：2014-11-07 15:18:22
请教陈版主：在合并的过程中，子公司的未分配利润因有其他增加或其他减少项目，在合并的时候怎么处理？借：长期股权投资 那么应该贷记什么，谢谢？

回答人：chenyiwei
首先应明确其他增减的具体业务内容，考虑如此列报是否合适，再考虑合并报表层面应如何处理。